臺灣高雄地方法院刑事判決　　　　　　　　94年度訴字第25號
公　訴　人　臺灣高雄地方法院檢察署檢察官
被　　　告　甲○○
上列被告因毒品危害防制條例案件，經檢察官提起公訴（93年度
毒偵字第5411號），及移送請求併辦（93年度毒偵字第7517號、
94年度毒偵字第第1663號、第2122號、4593號）本院改依簡式審
判程序審理，判決如下：
    主  文
甲○○連續施用第一級毒品，處有期徒刑壹年，如附表一編號二
、四、五所示之物，均沒收銷燬之；又連續施用第二級毒品，處
有期徒刑陸月，扣案如附表一編號一、三、五、六、七、八所示
之物，均沒收銷燬之；應執行有期徒刑壹年肆月，扣案如附表一
所示之物，均沒收銷燬之。
    事  實
一、甲○○前因施用第二級毒品之案件，經臺灣高雄地方法院以
    91年度毒聲字第1337號裁定送臺灣高雄看守所附設勒戒所施
    以觀察、勒戒，於91年3 月28日因無繼續施用傾向執行完畢
    而依法釋放後，仍不知悔改，竟基於施用第一級毒品海洛因
    之概括犯意，自93年7 月25日起至94年4 月7 日晚上9 時許
    止，在其位於高雄市三民區○○○街四十三號三樓之住所等
    處，以將第一級毒品海洛因摻水再以針筒注射於手臂之方式
    ，連續多次施用第一級毒品海洛因。甲○○並於同段時間內
    ，另基及第二級毒品甲基安非他命之概括犯意，在其上開住
    所等處，以將甲基安非他命置於玻璃球吸食器內再用火燒烤
    ，使之產生煙霧後，再以口鼻吸食其煙霧之方式，連續多次
    施用第二級毒品甲基安非他命多次。嗣於如附表一及附表二
    編號一所示之時間、地點，為警五度查獲，並扣得如附表所
    示之物。
二、案經高雄縣政府警察局鳳山分局、台南縣警察局佳里分局、
    高雄市政府警察局移送臺灣高雄地方法院檢察署檢察官偵查
    後聲請逕以簡易判決處刑，本院改依簡式審判程序審理。
    理  由
壹、程序部分：
一、本件被告甲○○所犯為死刑、無期徒刑或最輕本刑為3 年以
    上有期徒刑以外之罪，其於準備程序中就被訴事實為有罪之
    陳述，經法官告知簡式審判程序之旨，並聽取公訴人之意見
    後，依刑事訴訟法第273 條之1 第1 項規定，裁定由受命法
    官獨任進行簡式審判程序，合先敘明。
二、被告甲○○前因施用第二級毒品之案件，經臺灣高雄地方法
    院以91年度毒聲字第1337號裁定送臺灣高雄看守所附設勒戒
    所施以觀察、勒戒，於91年3 月28日因無繼續施用傾向執行
    完畢而依法釋放後，再經臺灣高雄地方法院檢察署檢察官於
    91年3 月28日，以91年度毒偵字第1276號案件為不起訴處分
    確定，此有臺灣高雄地方法院檢察署刑案查註紀錄表、臺灣
    高等法院被告前案紀錄表一份在卷可稽，是被告前曾初犯施
    用毒品案件，於前揭觀察、勒戒執行完畢釋放後5 年內，再
    犯本件施用毒品罪，業已符合93年1 月9 日施行後之毒品危
    害防制條例第23條第2 項規定「於強制戒治執行完畢釋放後
    ，五年內再犯施用毒品之罪」之起訴要件，依法應予追訴論
    科。
貳、實體部分：
一、訊據被告甲○○對其於右揭時、地施用第一級毒品海洛因及
    第二級毒品甲基安非他命之事實，於警、偵訊及本院審理時
    均坦承不諱，且被告於93年8 月17日、93年11月7 日、94年
    2 月3 日、及94年3 月11日經警四度採集尿液送驗結果，均
    呈嗎啡陽性反應，有尿液採證代碼對照表四份及高雄市立凱
    旋醫院出具之濫用藥物尿液檢驗成績書三紙、高雄縣政府衛
    生局煙毒尿液檢驗成績書乙紙附卷可憑（詳如附表二所示）
    。又扣案如附表一編號四所示之物經鑑定結果，認係第一級
    毒品海洛因；而扣案附表一編號一、三、八所示之物，經鑑
    定結果，亦認係第二級毒品甲基安非他命；另扣案如附表一
    編號二、五、六、七所示之物，經鑑定結果，亦分別含有第
    一級毒品海洛因及第二級毒品甲基安非他命成份，以上均有
    如附表一所示鑑定報告在卷可證。至如附表一編號五所示之
    注射針筒一支，經鑑定結果，雖均呈第一級毒品海洛因及第
    二級毒品甲基安非他命陽性反應，惟衡之常情，海洛因通常
    均係以摻水注射或摻入香煙燃施用之方式，而甲基安非他命
    則係以燒烤產生煙霧之方式吸用，而被告亦陳稱其係以將甲
    基安非他命置於玻璃球吸食器內再用火燒烤，使之產生煙霧
    後，再吸食其煙霧之方式吸用等語，足見該注射針筒應係供
    被告施用第一級毒品海洛因所用，至其上所殘留之第二級毒
    品甲基安非他命，則應係於施用甲基安非他命時不慎沾染而
    殘留。綜上理由，足認被告確有施用第一級毒品海洛因及第
    二級毒品甲基安非他命之行為無訛。
二、按海洛因為毒品危害防制條例第2 條第2 項第1 款所明定之
    第一級毒品，甲基安非他命則係同條例第2 條第2 項第2 款
    附表二第89項所明定之第二級毒品。故核被告甲○○所為，
    係犯同條例第10條第1 項之施用第一級毒品罪及同條例第10
    條第2 項之施用第二級毒品罪。被告施用第一、二級毒品前
    後持有第一級毒品海洛因及第二級毒品甲基安非他命之行為
    ，本應論以持有之罪，惟其持有毒品之行為由施用毒品之行
    為所吸收，不另論罪。被告先後多次施用第一級毒品及施用
    第二級毒品之行為，均為時間緊接，犯罪構成要件亦各相同
    ，顯係基於概括犯意反覆為之，均為連續犯，其多次施用第
    一級毒品之行為及施用第二級毒品之行為，應依刑法第56條
    之規定各論以一罪，並均加重其刑。又公訴人雖僅就被告於
    93年7 月25日起至同年8 月17日21時10分許回溯24小時內施
    用第一、二級毒品之部分提起公訴，然檢察官就犯罪事實一
    部起訴者，其效力及於全部刑事訴訟法第267 條定有明文。
    本件被告如事實欄所示其餘施第一級毒品及施用第二級毒品
    之犯罪事實，與前揭論罪科刑部分分別有連續犯之裁判上一
    罪關係，已如前述，本院自應就此部分一併加以裁判，附此
    敘明。被告所犯上開連續施用第一級毒品罪與連續施用第二
    級毒品罪間，行為不同，罪名互殊，犯意各別，應予分論併
    罰。爰審酌被告前因犯毒品危害防制條例案件經觀察、勒戒
    執行完畢釋放後，仍未能徹底戒絕毒品，且於經警查獲後，
    仍不思悔悟，再度施用毒品，致為警五度查獲，顯見其意志
    不堅，惟念其施用毒品之次數、時間久暫及施用毒品乃自戕
    一己之身體健康，尚未對他人造成危害，且犯後已坦承犯行
    ，態度良好等一切情狀，分別量處如主文所示之刑，並定應
    執行之刑。至扣案如附表一編號四所示之第一級毒品海洛因
    、如附表一編號一、三、八所示之第二級毒品甲基安非他命
    ，不問屬於犯人與否，應依毒品危防制條例第18條第1 項前
    段之規定沒收銷燬之；至如附表一編號二、五所示殘留第一
    級毒品海洛因之殘渣袋一只及注射針筒一支、如附表一編號
    五、六、七所示殘留第二級毒品甲基安非他命之注射針筒一
    支、玻璃球一只及吸食器一組，其上殘留之第一級毒品海洛
    因及第二級毒品甲基安非他命，已無從分析剝離，均應視同
    毒品，不問屬於犯人與否，亦應依毒品危防制條例第18條第
    1 項前段之規定沒收銷燬之。至鑑驗耗用之毒品，既已滅失
    ，即無庸再為沒收諭知。
據上論斷，應依刑事訴訟法第452 條、第273 條之1 第1 項、第
284 條之1 、第299 條第1 項前段，毒品危害防制條例第10條第
1 項、第2 項、第18條第1 項前段、刑法第11條、第56條、第51
條第5 款，判決如主文。
本案經檢察官乙○○到庭執行職務。
中　　華　　民　　國　　94　　年　　7 　　月　　29　　日
                  刑事第十庭    法　官   王啟明
以上正本證明與原本無異。
如不服本判決，應於收受送達後10日內向本院提出上訴書狀。
中　　華　　民　　國　　94　　年　　7 　　月　　29　　日
　　　　　　　　　　　　　　　  書記官   陳心儀
如不服本判決，應於判決送達後10日內，向本院提出上訴狀。
附錄所犯法條:毒品危害防制條例第10條
施用第一級毒品者，處 6 月以上 5 年以下有期徒刑。
施用第二級毒品者，處 3 年以下有期徒刑。
